臺灣臺中地方法院民事判決
111年度中簡字第1027號
原      告  王如淑
            丁智河
被      告  嚴榮春
訴訟代理人  洪家駿  律師
複代理人    陳昭伊  律師
上列當事人間損害賠償事件，本院於民國111年5月25日言詞辯論
終結，判決如下：
    主      文
被告應給付原告丁智河新臺幣10萬元、給付原告王如淑5萬元，
及均自民國111年1月18日起至清償日止，按年息5%計算之利息。
原告其餘之訴及假執行之聲請均駁回。
本判決原告勝訴部分各得假執行；但被告如以新臺幣10萬元、5
萬元分別為原告丁智河、王如淑預供擔保，得免為假執行。
    事實及理由
一、原告主張：被告因懷疑原告丁智河(下稱丁智河)欲追求其配
    偶黃淑瑱，而與丁智河不睦，前於民國109年11月5日前之不
    詳時日，在臉書社群網站之「我是太平人」等粉絲團網頁，
    以「Michael Yen」之暱稱發表內容為：「你有女性親友在
    台中市太平區公所上班？如果有，千萬提醒她們留意下面這
    位"大情聖"的追求喔…」、「大情聖，早其因職務之便，勾
    搭了下屬的行政助理蘇美鈴成為他的小三」、「因為小三事
     件，蘇美鈴丟了工作，大情聖則被降調反省，但是他四處 
     自稱早已跟老婆王X淑簽了離婚協議會，但是老婆癡心不願
      放手，所以現在離婚協議書是鎖在保險箱內。而他呢，則
      是處於被太太放生的準離婚狀態。」等言論(下稱系爭言
    論
    )，意圖散布於眾，基於誹謗及恐嚇之犯意，於㈠110年3月  
    12日之某時，在臉書社群網站以「米高鹽」之 暱稱，在不 
     特定多數人均得以瀏覽之丁智河發表於「太平人(讚)出來
」
    粉絲團網頁之照片討論串下，張貼系爭言論之翻拍照片作  
    為回應，並加註「＃王淑如」、「＃Julia Wang」，用以    
  指摘丁智河感情生活紊亂，婚姻瀕臨破碎等涉於私德而與    
  公共利益無關之事項，足生損害於丁智河之名譽。㈡110年    
   3月30日之某時，在臉書社群網站以「米高鹽」之暱稱，    
  在不特定多數人均得以瀏覽之「我是台中太平人」、「太    
  平人(讚)出來」等粉絲團網頁，發布「我要教大家一個如    
  何在學歷不足的情況下，還可以進入區公所上班的方法、民
    國109年5月8日，太平市民謝X倪為了請託太平區公所公用  
    課課長丁智河幫忙安排她學歷不合規定的哥哥(以下簡稱S  
    男)進入區公所工作，遂於太平區宜欣國小附近設宴款待丁 
     智河，席間丁智河明知謝X倪的哥哥學歷未達任用標準，卻
      暗示謝X倪他可以再看看」、「而後，學歷不足認用標準
的      S男，果然在八月份順利以特殊專長人士進入區公所工
作，      因為丁智河幫他準備了一個特殊專長叫做會割草」、
「可      以考慮私下詢問丁智河看看喔。丁智河臉書如下……」
、 
    「丁智河還特別在8月28日安排S男與班長等人在臺中市太  
    平區的田莊小吃吃吃喝喝。」、「一個區公所的課長接受  
    私人的邀宴之後，拿公家單位的工作做人情」等不實言論
    ，並張貼丁智河之臉書社群網站個人頁面截圖、獨照(下稱 
     系爭截圖、系爭照片)各1張，指摘丁智河違法任用區公所 
     員工，足生損害於丁智河之名譽。㈢110年4月4日之某時， 
     在臉書社群網站以「米高鹽」之暱稱，在不特定多數人均 
     得以瀏覽之「我是台中人-生活分享團」粉絲團網頁發布「
    為什麼我的頭髮明明比他多，卻交不到女朋友？」，並張  
    貼系爭言論之翻拍照片及及臉部經遮掩之系爭照片，藉以  
    指摘丁智河感情生活紊亂，婚姻瀕臨破碎等涉於私德而與  
    公共利益無關之事項，足生損害於丁智河之名譽。㈣110年  
    4月7日之某時，在臉書社群網站以「米高鹽」之暱稱，在  
    不特定多數人均得以瀏覽之「太平人(讚)出來」粉絲團網  
    頁，發布「可憐的淑如姐姐，繼續蟬聯棄婦第一名」，並  
    張貼系爭言論之翻拍照片及臉部經遮掩之系爭照片，藉以  
    指摘丁智河感情生活紊亂，與其配偶王如淑婚姻瀕臨破碎  
    等涉於私德而與公共利益無關之事項，足生損害於丁智河  
    及原告王如淑(下稱王如淑)之名譽。㈤110年4月12日之某   
   時，在臉書社群網站以「米高鹽」之暱稱，在不特定多數   
   人均得以瀏覽之「太平人(讚)出來」、「爆料公社公開版   
   」、「我是台中人-生活分享團」等粉絲團網頁，發布「你  
    有女性親友在台中市太平區公所上班？如果有，千萬提醒  
    她們留意下面這位"大情聖"的追求喔…」、「大情聖，早   
   其因職務之便，勾搭了下屬的行政助理蘇美鈴成為他的小   
   三」、「因為小三事件，蘇美鈴丟了工作，大情聖則被降   
   調反省，但是他四處自稱早已跟老婆王X淑簽了離婚協議會  
    …」、「聽說只要請大情聖吃吃喝喝，他就可以幫忙安插   
   區公所的工作喔」，並張貼系爭截圖、系爭照片，指摘丁   
   智河感情生活紊亂，婚姻瀕臨破碎等涉於私德而與公共利   
   益無關之事項，及丁智河違法任用區公所員工之不實事項   
   ，均足生損害於丁智河之名譽。㈥110年4月17日下午2時37   
   分許，以yen0000000000il.com之電子郵件信箱，寄發內容  
    含有「接下來，我會把大情聖的貼文傳到首羿公司每位員  
    工的信箱，然後是妳的閨蜜們，最後就是長龍路1段166巷1 
     至65號各住戶們，妳們夫妻慢慢享用啊！反正妳說你們根 
     本不在意」等內容之電子郵件予王如淑使用之julia@so-ea
      sy.com.tw電子郵件信箱，而以加害於丁智河、王如淑名
譽      之事恐嚇王如淑，致王如淑心生畏懼，足生危害於安全
。      爰依據侵權行為之法律關係，請求被告賠償丁智河新臺
幣      (下同)25萬元、賠償王淑如15萬元，及均自起訴狀繕本
送      達翌日起至清償日止，按年息5%計算之利息，並陳明願
供      擔保，請准宣告假執行。
二、被告則以：丁智河頻與被告配偶接觸，除日夜私訊外，甚  
    至於被告配偶自區公所離職後，雙方已無公事業務接觸必  
    要，仍多次餐聚、出遊，期間被告配偶因丁智河之煽動、  
    獻殷勤，致無心於家庭生活，不惜與被告及女兒爭執，夫  
    妻感情瀕臨破裂，被告起先希望以冷靜溫情的方式勸諭丁  
    智河，惟丁智河屢勸不聽，被告係出於捍衛家庭，並非意  
    在侵害丁智河名譽權。而王如淑為丁智河配偶，對被告懇  
    求其約束丁智河，出言不遜、語帶諷刺，因王如淑漠不關  
    心，被告苦無對策，始表示要告知其身邊友人，意在使王  
    如淑與被告溝通，且被告僅為一次行為，縱有使王如淑心  
    生擔憂，尚非侵害王如淑之人格法益而情節重大。訴外人  
    謝幸倪確有於餐敘時請託丁智河錄用不符合學歷之兄長，  
    被告就丁智河是否徇情乙事為適當之評論，應得阻卻違法  
    等語置辯，請求駁回原告之訴及假執行之聲請，並陳明如  
    受不利判決，願供擔保，請准宣告免為假執行。
三、因故意或過失，不法侵害他人之權利者，負損害賠償責任。
    故意以背於善良風俗之方法，加損害於他人者，亦同；不法
    侵害他人之身體、健康、名譽、自由、信用、隱私、貞操  
    ，或不法侵害其他人格法益而情節重大者，被害人雖非財產
     上之損害，亦得請求賠償相當之金額。民法第184條第1項
    、 195條第1項前段分別定有明文。原告主張之事實，業據
    其提 出FB社群軟體頁面截圖等件為證，而被告因本件犯行
    ，經本院於111年2月25日以111年度簡字第37號刑事簡易判
    決(下稱系爭刑事判決)判處被告犯散布文字誹謗罪，處有期
    徒刑2月，如易科罰金，以1000元折算1日；又犯恐嚇危害安
    全罪，處拘役40日，如易科罰金，以1000元折算1日確定，
    經本院依職權調閱系爭刑事判決電子卷證查對無訛，且被告
    於系爭刑事判決中已被訴事實均為有罪之陳述，是被告上開
    所辯，不足採信。
四、惟慰藉金之賠償須以人格權遭遇侵害，使精神上受有痛苦為
     必要，其核給之標準固與財產上損害之計算不同，然非不
    可 斟酌雙方身分資力與加害程度，及其他各種情形核定相
    當之 數額(最高法院51年台上字第2223號判例意旨)。本院
    審酌被告因不滿丁智河與其妻黃淑瑱聯絡頻繁，未能控制自
    身情緒，在臉書公開頁面上登載足以貶損名譽之文字誹謗原
    告，復以加害名譽之事恫嚇原告，侵害情節重大，而丁智河
    109年度所得0000000元，名下財產總額0000000元；王如淑1
    09年度所得347300元，名下財產總額0元；被告109年度所得
    所得21350元，名下財產總額0000000元，有本院依職權調閱
    兩造稅務電子閘門財產所得調件明細表附卷可稽，認丁智河
    、王如淑請求被告賠償精神慰撫金25萬元、15萬元，尚屬過
    高，應各予核減為10萬元、5萬元。
五、綜上所述，丁智河、王如淑依侵權行為損害賠償之法律關係
    ，請求被告給付10萬元、5萬元及自起訴狀繕本送達翌日(即
    111年1月18日)起至清償日止，按年息5%計算之利息，於法
    有據，應予准許；逾此範圍之請求，為無理由，其假執行之
    聲請亦失所依據，應併予駁回。
六、本件係標的金額在50萬元以下之財產權訴訟適用簡易程序，
     就原告勝訴即被告敗訴之部分，應依職權宣告假執行。原
    告 雖陳明願擔保聲請宣告假執行，然此僅係促請本院注意
    而已 ，毋庸就其聲請為准駁之裁定。被告陳明願供擔保請
    准宣告免為假執行，經核與規定相符，爰酌定相當擔保金額
    准許之。
七、本件因係由刑事庭移送前來之刑事附帶民事訴訟，依刑事訴
    訟法第505條第2項之規定，免納裁判費用，因本件無訴訟費
    用之支出，爰不就訴訟費用之負擔為裁判之諭知。
中　　華　　民　　國　　111 　年　　7 　　月　　13　　日
                  臺中簡易庭  法  官  劉正中
以上為正本係照原本作成。
如不服本判決，應於送達後20日內，向本院提出上訴狀並表明上
訴理由，如於本判決宣示後送達前提起上訴者，應於判決送達後
20日內補提上訴理由書（須附繕本）。如委任律師提起上訴者
，應一併繳納上訴審裁判費。　　　
中　　華　　民　　國　　111 　年　　7 　　月　　13　　日
                              書記官  江婉君